臺灣高雄地方法院刑事判決　　　　　　　　　　　　　九十三年度易字第三一三號
　　公　訴　人　臺灣高雄地方法院檢察署檢察官
　　被　　　告　乙○○
右列被告因竊盜案件，經檢察官提起公訴（九十三年度偵字第二三八八號），被告於
本院準備程序中為有罪之陳述，經合議庭裁定由受命法官依簡式審判程序獨任審理，
本院判決如左：
    主  文
乙○○竊盜，累犯，處有期徒刑伍月，如易科罰金，以佰元折算壹日。
    事  實
一、乙○○前有少年竊盜非行、煙毒、麻藥、違反槍砲彈藥刀械管制條例等前科，並
    於民國八十六年間因違反肅清煙毒條例、藥事法、槍砲彈藥刀械管制條例案件，
    經本院於八十六年八月二十日以八十六年度訴字第二二七八號刑事判決分別判處
    有期徒刑五月、四月、一年六月、四月確定，經上訴至臺灣高等法院高雄分院於
    八十七年八月四日以八十六年度上訴字第二三五二號刑事判決分別撤銷有關違反
    槍砲彈藥刀械管制條例部分改判有期徒刑一年六月、四月，其餘部分駁回上訴，
    應執行有期徒刑二年二月確定，於八十七年七月三十一日送監執行，於八十八年
    九月七日因縮短刑期假釋出監付保護管束，惟因縮短刑期於八十九年八月十日保
    護管束期滿執行完畢。詎其仍不知悔改，復意圖為自己不法之所有，於九十二年
    十一月十七日中午十二時許前往位於高雄縣大寮鄉○○街一三六巷十八號丙○○
    住處，趁丙○○外出不在之際，徒手扳開丙○○前開住處一樓門柱處之電動鐵捲
    門開關盒一角，以手按該鐵盒內之電動開關，未達毀損破壞之程度，其藉以打開
    落地電動鐵捲門後，進入該屋（侵入住宅部分未據告訴），竊取丙○○所有之現
    金新臺幣（下同）六萬元、黃金鑲鑽項鍊三條（價值約二萬元）、信用卡二張得
    手後，於前揭丙○○住處附近處將信用卡丟棄，黃金鑲鑽項鍊經點當後與現金均
    花用殆盡。嗣經警方採集案發現場指紋後，循線查獲乙○○，始查知上情。
二、案經高雄縣警察局林園分局報請臺灣高雄地方法院檢察署檢察官偵查起訴。
    理  由
一、本案被告乙○○所犯係死刑、無期徒刑、最輕本刑為三年以上有期徒刑以外之罪
    ，其於準備程序就前揭被訴事實為有罪之陳述，經受命法官告知簡式審判程序之
    旨，並聽取其與公訴人之意見後，本院認無不得或不宜改依簡式審判程序進行之
    處，爰依刑事訴訟法第二百七十三條之一第一項、第二百八十四條之一，裁定本
    件由受命法官獨任進行簡式審判程序，合先敘明。
二、右揭犯罪事實，業據被告於警、偵訊及本院審理時（參見本院九十三年四月十五
    日審判筆錄）坦承不諱，核與遭竊之被害人丙○○於本院審理時指述情節（參見
    同上本院筆錄）大致相符，並有內政部警政署刑事警察局九十二年十二月十六日
    刑紋字第０九二０二三三六二九號鑑驗書與遭竊現場照片六幀附卷可稽。本案事
    證業臻明確，被告犯行洵堪認定，應依法論科。
三、按刑法第三百二十一條第一項第二款規定將「門扇」、「牆垣」、「其他安全設
    備」並列，則所謂「門扇」專指門戶而言，應屬狹義指分隔住宅或建築物內外之
    間之出入口大門而言。而所謂「其他安全設備」，指門扇牆垣以外，依社會通常
    觀念足認防盜之一切設備而言（最高法院二十五年上字第四一六八號判例要旨參
    照），如電網、門鎖及窗戶等是。所謂「毀越」指毀損與踰越而言。依前揭所述
    ，本案之落地電動鐵捲門之開關盒應係屬安全設備之一種，然被告僅徒手將被害
    人丙○○前開住處一樓門柱處之電動鐵捲門開關盒一角扳開，以手按該鐵盒內之
    電動開關，並未達毀損破壞之程度，其藉以打開落地電動鐵捲門，尚非屬毀越安
    全設備。核被告所為，係犯刑法第三百二十條第一項之竊盜罪。公訴人雖認被告
    所為係犯同法第三百二十一條第一項第二款之加重竊盜罪嫌，尚有未洽，惟其基
    本事實同一，本院自應予審理，爰依刑事訴訟法第三百條之規定，變更起訴之法
    條。被告有如事實欄所載之前科，此有臺灣高等法院被告全國前案紀錄表、本院
    被告院內索引卡紀錄表、臺灣高雄地方法院檢察署刑案資料查註紀錄表各一份在
    卷可徵，其於五年內再犯本件有期徒刑以上之罪，為累犯，應依刑法第四十七條
    規定，應依法加重其刑。至公訴人具體求刑有期徒刑十月等語，惟審酌被告前有
    少年竊盜非行、煙毒、麻藥、違反槍砲彈藥刀械管制條例前科，素行不佳，仍為
    圖私欲，侵入他人住宅竊取財物，其之行為確屬可議，本有嚴懲之必要，以收刑
    罰教化之效，惟念其犯後尚能坦認犯行及犯罪所生之危害等一切情狀，量處如主
    文所示之刑，以資懲儆。
四、另被害人丙○○於警詢時陳稱，其因本案而失竊現金七萬五千元、金飾三條、鑽
    石項鍊二條、信用卡二張、金融卡二張等語（參見警卷）；另於本院審理時則陳
    稱，其因本案而失竊現金七萬五千元、黃金鑲鑽項鍊三條、信用卡二張，其於警
    局中所述失竊黃金項鍊三條、鑽石項鍊二條，係指黃金鑲鑽項鍊三條，並非失竊
    五條項鍊，金融卡二張並未遭竊，後來於家中有找到等語（參見同上本院審判筆
    錄）。經查，被告固有為本案竊盜犯罪行為，已如前述，然被告僅自白竊取被害
    人現金六萬元，況被害人丙○○對其於警局中陳述所失竊之物品，事後於本院審
    理中證稱其有於家中尋獲金融卡二張，且失竊項鍊數目僅為三條等語，亦與被告
    自白數量相符，顯見被害人丙○○於警詢中就失竊物品項目及數額之指述，並非
    完全正確，或可能出於記憶有誤，是尚無法逕行以被害人丙○○之指述推論被害
    人丙○○尚有現金一萬五千元必為被告所竊取。此外，被害人亦無法提出其他積
    極事證以實其說。從而，被告前揭竊盜犯行應僅竊取被害人丙○○現金六萬元，
    應堪認定，附此敘明。
據上論斷，應依刑事訴訟法第二百七十三條之一、第二百九十九條第一項前段、第三
百條，刑法第三百二十條第一項、第四十七條、第四十一條第一項前段，罰金罰鍰提
高標準條例第一條前段、第二條，判決如主文。
本案經檢察官甲○○到庭執行職務。
中      華      民      國    九十三    年      五      月    三十一    日
                                  臺灣高雄地方法院刑事庭
                                      法  官    唐中興
右正本證明與原本無異。
如不服本判決，應於判決送達後十日內，向本院提出上訴狀。
                                      書記官    陳掌珠
中      華      民      國    九十三    年      五      月    三十一    日
附錄本案判決論罪科刑法條：
刑法第三百二十條第一項：
意圖為自己或第三人不法之所有，而竊取他人之動產者，為竊盜罪，處五年以下有期
徒刑、拘役或五百元以下罰金。
